臺灣臺南地方法院刑事判決
110年度金訴字第499號
公  訴  人  臺灣臺南地方檢察署檢察官
被      告  孫皜愷



上列被告因洗錢防制法等案件，經檢察官提起公訴（110年度偵
字第14069號、110年度偵字第20368號）及移送併辦（111年度偵
字第6857號），本院判決如下：
    主  文
孫皜愷幫助犯洗錢防制法第十四條第一項之洗錢罪，累犯，處有
期徒刑陸月，併科罰金新臺幣貳萬元，罰金如易服勞役，以新臺
幣壹仟元折算壹日。
    事  實
一、孫皜愷前因過失致死案件，經本院以107年度交易字第769號
    判決判處有期徒刑6月，上訴後經臺灣高等法院臺南分院以1
    08年度交上易字第135號判決駁回上訴確定，於民國109年5
    月12日易科罰金執行完畢。詎孫皜愷知悉一般人收取他人金
    融機構帳戶之用途，常係為遂行財產犯罪之需要，以便利贓
    款取得，及使相關犯行不易遭人追查，而已預見提供金融機
    構帳戶之提款卡等物任由他人使用，將可能遭他人利用作為
    詐欺等財產犯罪之工具，且他人如以該帳戶收受、領取詐欺
    等財產犯罪所得，將因此造成金流斷點而掩飾、隱匿此等犯
    罪所得之去向及所在，產生遮斷金流以逃避國家追訴、處罰
    之效果，竟猶不顧於此，基於縱其提供帳戶資料將幫助他人
    實施詐欺取財犯罪及幫助掩飾、隱匿詐欺犯罪所得之去向、
    所在，亦均不違背其本意之不確定故意，於110年2月18日至
    25日間之某日，以不詳方式將自己申設之國泰世華商業銀行
    成功分行帳號000-000000000000號帳戶（下稱本件帳戶）之
    提款卡、密碼均交與不詳詐騙集團成員使用。該等詐騙集團
    成員取得前述帳戶資料後，即意圖為自己不法之所有，基於
    詐欺取財及洗錢之犯意聯絡，由不詳詐騙集團成員先後與附
    表編號1至4所示之王宣力、陳叡澤、廖浩翔、黃致翔聯繫，
    以附表編號1至4所示之詐騙過程使王宣力、陳叡澤、廖浩翔
    、黃致翔均陷於錯誤，依指示各於附表編號1至4所示之時間
    ，將如附表編號1至4所示之款項轉入或匯入本件帳戶內，旋
    均遭不詳詐騙集團成員轉出殆盡；孫皜愷遂以提供前述帳戶
    資料之方式，幫助他人實施詐欺取財犯罪並幫助他人掩飾、
    隱匿騙款之去向及所在。嗣因王宣力、陳叡澤、廖浩翔、黃
    致翔陸續發現遭騙報警處理，始為警循線查悉上情。
二、案經王宣力、陳叡澤訴由臺南市政府警察局佳里分局及廖浩
    翔訴由桃園市政府警察局中壢分局均報告臺灣臺南地方檢察
    署檢察官偵查起訴，暨黃致翔訴由臺南市政府警察局佳里分
    局報告同署檢察官偵查後移送併辦。
    理  由
一、以下所引用具傳聞證據性質之供述證據，因檢察官、被告孫
    皜愷於本案言詞辯論終結前均未爭執證據能力，本院審酌前
    開證據之作成或取得之狀況，並無非法或不當取證之情事，
    且無顯不可信之情況，依刑事訴訟法第159條之5規定，均具
    有證據能力；又以下所引用卷內非供述證據性質之證據資料
    ，則均無違反法定程序取得之情形，依刑事訴訟法第158條
    之4規定之反面解釋，亦應有證據能力，合先敘明。
二、訊據被告固坦承本件帳戶原為其申辦，嗣遭詐騙集團用以詐
    欺附表編號1至4所示之被害人轉入或匯入款項等客觀事實，
    惟矢口否認涉有幫助詐欺取財或幫助洗錢罪嫌，辯稱：其因
    女友顏意庭之要求，於110年2月18日開戶後就將本件帳戶之
    存摺、印章、提款卡均交給顏意庭使用，110年3月初其和顏
    意庭分手，但因顏意庭先離開其等之租屋處，故其無法拿回
    本件帳戶資料，其未曾將本件帳戶之提款卡、密碼交給詐騙
    集團使用云云，經查：
  ㈠本件帳戶係由被告申辦乙節，業經被告供承明確，且有本件
    帳戶之開戶人基本資料附卷可稽（警卷㈠第25頁，警卷㈡ 第8
    1頁、第91至92頁；本判決引用之卷宗代號均詳如附表【備
    註】所示，下同）；而附表編號1至4所示之被害人曾由不詳
    詐騙集團成員各向伊等訛稱如附表編號1至4所示之不實事項
    ，致附表編號1至4所示之被害人均陷於錯誤，分別將附表編
    號1至4所示之款項轉入或匯入本件帳戶內，旋遭不詳詐騙集
    團成員轉出殆盡等情，則有附表編號1至4所示之證據資料在
    卷可查。是本件帳戶確為被告所申辦，嗣遭不詳之詐騙集團
    成員持以訛詐附表編號1至4所示之被害人使之轉帳或匯款後
    ，由該詐騙集團成員以轉出款項之方式實際取得詐騙所得等
    事實，首堪認定。
  ㈡次就不法之詐騙集團成員而言，渠等既知利用他人之帳戶掩
    飾犯行、取得贓款並隱匿犯罪所得之去向及所在，顯非愚昧
    之人，當知一般人於帳戶提款卡（含密碼）等物遭竊或遺失
    後，多會立即報警或向金融機構辦理掛失止付，如仍以該帳
    戶作為犯罪工具，渠等詐騙被害人使之轉帳或匯款至該帳戶
    後，極有可能因帳戶所有人掛失止付遭凍結而無法提領或轉
    出，或於領取款項時遭人發覺，增高渠等犯罪遭查獲之可能
    ，故該等詐騙集團成員若非確定渠等能自由使用該帳戶提款
    、轉帳，即確信該帳戶所有人不會在渠等實際取得犯罪所得
    財物前報警處理或掛失止付，應不至於以該帳戶從事犯罪，
    而此等確信，在該帳戶係拾得或竊取之情況下，實無可能發
    生。查附表編號1至4所示之被害人係因詐騙集團所告知如附
    表編號1至4所示之不實事項，始因陷於錯誤而依指示將款項
    轉入或匯入本件帳戶內，有如前述，足信該等詐騙集團成員
    於詐欺上開被害人時，應有把握被告不會於渠等取得款項前
    即報警處理或掛失止付，此唯有本件帳戶之提款卡（含密碼
    ）等物係被告自願交付該等詐騙集團成員使用，該等詐騙集
    團成員始能有此確信，則被告確曾自願交付本件帳戶之提款
    卡、密碼供不詳詐騙集團成員用以詐欺附表編號1至4所示之
    被害人轉帳或匯款乙情，應堪認定。
  ㈢被告固辯稱其係因女友顏意庭表示要匯款給家人，乃申辦本
    件帳戶交由顏意庭使用，其與顏意庭分手後未及取回本件帳
    戶資料云云。然被告另曾於警詢中陳稱：其申辦本件帳戶後
    將存摺、提款卡放在臺南市永康區小東路之租屋處，沒有交
    給顏意庭使用（參警卷㈠第4至5頁）；其在外租屋，退租時
    忘記將本件帳戶資料帶走，其沒有把本件帳戶交給任何人使
    用云云（參併辦警卷第4頁），是被告於警詢中之陳述與其
    嗣後之辯解顯不相符，原難逕信。又證人即被告前女友顏意
    庭於偵查中係證稱：伊沒有拿被告的提款卡或任何東西，被
    告是將提款卡放在櫃子裡，當時被告曾告訴伊1組數字，伊
    從來沒用過，後來被告又說已改掉密碼而且堅持不告訴伊；
    伊不知道被告的提款卡因何會變成詐騙工具，被告是曾告訴
    伊說當鋪沒過件，有人向他介紹可以承租他的帳戶，伊聽被
    告說帳戶的租金是3間銀行帳戶的提款卡可拿新臺幣50‚000
    元，他說準備要簽合約，伊告訴被告「別傻了，怎可能有這
    麼好的事，你怎麼知道那個人會拿你的帳戶去做什麼事」，
    被告說若有事，有合約可證明，伊曾勸阻被告，但被告好像
    無法溝通，伊不知道被告事後有無出租帳戶給別人；被告搬
    走時，將全部東西都帶走，沒有留下提款卡，伊也從未經手
    過本件帳戶之提款卡等語（偵卷第41至42頁），亦與被告之
    辯解大相逕庭，被告上開所辯自仍屬無據。參以被告於110
    年2月初因另涉槍砲案件經檢、警偵辦時，亦曾一度指稱其
    遭查扣之槍枝係證人顏意庭所持有，其後始於本院準備程序
    中坦承不諱，有另案槍砲案件之警詢、偵訊及準備程序筆錄
    可資參佐（本院卷第203至208頁、第213至214頁、第217至2
    18頁、第225至229頁），足見被告顯有將其所涉罪嫌均推諉
    於證人顏意庭之舉，其辯稱本件帳戶資料係交付證人顏意庭
    使用云云，更難遽信；況被告既辯稱其之後已與證人顏意庭
    分手，則若真有借用帳戶之事，其與證人顏意庭間因感情生
    變而信賴基礎不復存在後，縱因故無法向證人顏意庭取回本
    件帳戶之提款卡等資料，亦應直接向銀行查詢、掛失、申請
    停用或補發，始合情理，殊無置之不顧之理，是被告上開辯
    解實與常情至為相違，委無可信，由此更可徵被告係為圖掩
    飾其犯行而諉稱將本件帳戶資料交與證人顏意庭，本件帳戶
    之提款卡、密碼等資料確為被告交付他人使用甚明。
  ㈣另按幫助犯之故意，除需有認識其行為足以幫助他人實現故
    意不法構成要件之「幫助故意」外，尚需具備幫助他人實現
    該特定不法構成要件之「幫助既遂故意」，惟行為人只要概
    略認識該特定犯罪之不法內涵即可，無庸過於瞭解正犯行為
    之細節或具體內容（最高法院110年度臺上字第1798號、109
    年度臺上字第2109號刑事判決意旨參照）。又各類形式利用
    電話或通訊軟體進行詐騙，並收購人頭帳戶作為工具以供被
    害者轉入或匯入款項而遂行詐欺犯罪，及透過轉帳或提款之
    方式以取得犯罪所得，同時造成金流斷點而掩飾、隱匿此等
    犯罪所得之去向及所在，藉此層層規避執法人員查緝等事例
    ，無日無時在平面、電子媒體經常報導，且經警察、金融、
    稅務單位在各公共場所張貼文宣宣導周知，是上情應已為社
    會大眾所共知。而金融機構存款帳戶，攸關存戶個人財產權
    益之保障，專屬性甚高，衡諸常理，若非與存戶本人有密切
    之信賴關係，絕無可能隨意提供個人帳戶供他人使用；且於
    金融機構申請開設存款帳戶並無特殊之資格限制，一般民眾
    或公司行號皆可在金融機構申請開設帳戶作為提、存款之用
    ，亦可於不同之金融機構申請複數之存款帳戶使用，實無向
    他人取得帳戶使用之必要。況且若款項之來源合法正當，受
    款人大可自行收取、提領，故如不利用自身帳戶取得款項，
    反而刻意借用他人之帳戶，就該等款項可能係詐欺等不法所
    得，當亦有合理之預期；基此，苟見他人以不合社會經濟生
    活常態之理由徵求金融機構帳戶資料，衡情當知渠等取得帳
    戶資料，通常均利用於從事與財產有關之犯罪，並藉此遮斷
    金流以逃避國家追訴、處罰等情，亦均為週知之事實。查被
    告交付本件帳戶之提款卡、密碼時，已係年滿22歲之成年人
    ，其心智已然成熟，具有一般之智識程度及相當之社會生活
    經驗，足認被告對於上開情形已有認識，被告竟仍恣意將本
    件帳戶資料交與真實身分不明之不詳人士利用，主觀上對於
    取得本件帳戶資料者將可能以此作為詐欺取財、洗錢工具等
    不法用途，及轉入或匯入本件帳戶內之款項極可能是詐欺等
    財產犯罪之不法所得，此等款項遭轉出或提領後甚有可能使
    執法機關不易續行追查等節，當均已有預見。則本案縱無具
    體事證顯示被告曾參與向附表編號1至4所示之被害人詐欺取
    財，或不法取得上開被害人遭詐騙款項等犯行，然被告既預
    見交付帳戶提款卡、密碼等資料供他人使用，誠有幫助從事
    詐欺取財犯行之人利用該帳戶實施犯罪及取得款項，並因此
    造成金流斷點而掩飾、隱匿詐欺犯罪所得之去向及所在之可
    能，但其仍將本件帳戶資料任意交付他人使用，以致自己完
    全無法了解、控制本件帳戶資料之使用方法及流向，容任取
    得者隨意利用本件帳戶，縱使本件帳戶資料遭作為詐欺及洗
    錢之犯罪工具亦在所不惜，堪認被告主觀上顯具有幫助詐欺
    取財及幫助洗錢之不確定故意。
  ㈤綜上所述，本件事證明確，被告上開犯行洵堪認定，應予依
    法論科。
三、論罪科刑：
  ㈠按刑法第30條之幫助犯，係以行為人主觀上有幫助故意，客
    觀上有幫助行為，即對於犯罪與正犯有共同認識，而以幫助
    意思，對於正犯資以助力，但未參與實行犯罪之行為者而言
    ；故如未參與實施犯罪構成要件之行為，且係出於幫助之意
    思提供助力，即屬幫助犯，而非共同正犯。次按行為人主觀
    上如認識該帳戶可能作為收受、提領特定犯罪所得使用，他
    人提領後會產生遮斷資金流動軌跡以逃避國家追訴、處罰之
    效果，仍基於幫助之犯意而提供，則應論以幫助犯一般洗錢
    罪（最高法院108年度臺上大字第3101號刑事裁定意旨參照
    ）。查被告將本件帳戶之提款卡、密碼交與他人使用，係使
    不詳詐欺集團成員得意圖為自己不法之所有，基於詐取他人
    財物及洗錢之犯意聯絡，對附表編號1至4所示之各被害人施
    以詐術，致使該等被害人均陷於錯誤而依指示將款項轉入或
    匯入本件帳戶內，藉此詐騙財物得逞，並由不詳成員將款項
    轉出而掩飾、隱匿騙款之去向及所在，故該等詐騙集團成員
    所為均屬詐欺取財、洗錢之犯行；而本案雖無相當證據證明
    被告曾參與上開詐欺取財、洗錢犯行之構成要件行為，但其
    提供前述帳戶資料由詐騙集團成員使用，使該等詐騙集團成
    員得以此為犯罪工具而遂行前揭犯行，顯係以幫助之意思，
    對該詐騙集團之上開詐欺取財、洗錢犯行提供助力，是核被
    告所為係犯刑法第30條第1項前段、洗錢防制法第2條第2款
    、第14條第1項之幫助洗錢罪，及刑法第30條第1項前段、同
    法第339條第1項之幫助詐欺取財罪。
  ㈡又幫助犯係從屬於正犯而成立，並無獨立性，故幫助犯須對
    正犯之犯罪事實，具有共同認識而加以助力，始能成立，其
    所應負責任，亦以與正犯有同一認識之事實為限，若正犯所
    犯之事實，超過幫助者共同認識之範圍時，幫助者事前既不
    知情，自無由令其負責。附表編號1至4所示之被害人雖均因
    誤信詐騙集團成員傳遞之不實訊息而遭詐騙，但依現有之證
    據資料，除可認被告具有幫助詐欺取財及幫助洗錢之不確定
    故意外，仍乏證據足證被告對於詐騙集團成員之組成亦有所
    認識，尚無從以幫助犯刑法第339條之4第1項第2款加重詐欺
    取財罪之罪名相繩。
  ㈢被告以1個交付本件帳戶資料之行為，幫助詐騙集團成員詐欺
    附表編號1至4所示之被害人王宣力、陳叡澤、廖浩翔、黃致
    翔交付財物得逞，同時亦均幫助詐騙集團藉由轉出本件帳戶
    內款項之方式掩飾、隱匿犯罪所得之去向及所在，係以1個
    行為幫助4次詐欺取財及洗錢之犯行，為想像競合犯，應依
    刑法第55條之規定，從一重之幫助洗錢罪處斷；檢察官以11
    1年度偵字第6857號移送併辦部分，其犯罪事實為被告交付
    本件帳戶資料供詐騙集團成員向附表編號4所示之被害人黃
    致翔詐取財物及洗錢得逞，經核與起訴書所載被告提供本件
    帳戶資料幫助詐騙集團成員向附表編號1至3所示之被害人王
    宣力、陳叡澤、廖浩翔詐騙款項及洗錢之犯罪事實，具有前
    揭想像競合犯之裁判上一罪關係，本院自應併予審理。
  ㈣被告前於109年5月12日曾受如事實欄「一」所示之有期徒刑
    執行完畢，有臺灣高等法院被告前案紀錄表存卷可憑，其於
    5年內故意再犯本件有期徒刑以上之罪，為累犯；且被告經
    有期徒刑執行完畢後未及1年即無視法紀而再犯本案，可見
    其刑罰反應力格外薄弱，自我控管之能力欠缺，未能自前所
    受之刑之執行記取教訓，主觀上有特別之惡性，並無司法院
    釋字第775號解釋意旨所指應裁量不予加重最低本刑，否則
    將致過苛或罪刑不相當之情形，爰依刑法第47條第1項規定
    加重其刑。　　
  ㈤被告以幫助他人犯罪之意思而參與犯罪構成要件以外之行為
    ，為一般洗錢罪之幫助犯，另依刑法第30條第2項規定，按
    正犯之刑度減輕其刑，並依法先加後減之。
  ㈥茲審酌被告交付帳戶提款卡、密碼等物助益他人詐欺取財並
    掩飾、隱匿犯罪所得之去向及所在，影響社會金融交易秩序
    及助長詐欺活動之發生，並因此增加各被害人事後向幕後詐
    騙集團成員追償及刑事犯罪偵查之困難，殊為不該，被告犯
    後復矢口否認犯行，飾詞圖卸，未見悔意，惟本案尚無證據
    足認被告曾參與詐術之施行或提領、分受詐得之款項，僅係
    單純提供帳戶資料供他人使用，兼衡各被害人所受之損害情
    形，暨被告自陳學歷為國中畢業，家中有母親及弟妹，入監
    前從事地下管路工作（參本院卷第276頁）之智識程度、家
    庭生活狀況等一切情狀，量處如主文所示之刑，並就所處罰
    金刑部分諭知易服勞役之折算標準，以示懲儆。
四、末查被告僅構成幫助洗錢罪，並未實際參與移轉、變更、掩
    飾或隱匿特定犯罪所得之財物之正犯行為，亦不曾收受、取
    得、持有、使用該等財物或財產上利益，自無由依洗錢防制
    法第18條第1項前段規定諭知沒收；且因本件尚無積極證據
    足證被告為上開犯行已獲有款項、報酬或其他利得，不能逕
    認被告有何犯罪所得，亦無從宣告沒收，併此指明。
據上論斷，應依刑事訴訟法第299條第1項前段，洗錢防制法第2
條第2款、第14條第1項，刑法第11條前段、第30條第1項前段、
第2項、第339條第1項、第47條第1項、第55條、第42條第3項，
刑法施行法第1條之1第1項，判決如主文。
本案經檢察官林朝文提起公訴，檢察官蔡宗聖移送併辦，檢察官
董和平到庭執行職務
中　　華　　民　　國　　111 　年　　4 　　月　　27　　日
            刑事第二庭   審判長  法　官   彭喜有
                                 法  官   洪士傑
                                 法  官   蔡盈貞
以上正本證明與原本無異。
如不服本判決應於收受本判決後20日內向本院提出上訴書狀，並
應敘述具體理由。其未敘述上訴理由者，應於上訴期間屆滿後20
日內向本院補提理由書狀（均須按他造當事人之人數附繕本）「
切勿逕送上級法院」。 
　　　　　　　　　　　　　　　　 書記官   林耿慧　　　　
中　　華　　民　　國　　111 　年　　4 　　月　　27　　日
附錄所犯法條：
洗錢防制法第2條
本法所稱洗錢，指下列行為：
一、意圖掩飾或隱匿特定犯罪所得來源，或使他人逃避刑事追訴
    ，而移轉或變更特定犯罪所得。
二、掩飾或隱匿特定犯罪所得之本質、來源、去向、所在、所有
    權、處分權或其他權益者。
三、收受、持有或使用他人之特定犯罪所得。

洗錢防制法第14條
有第二條各款所列洗錢行為者，處7年以下有期徒刑，併科新臺
幣5百萬元以下罰金。
前項之未遂犯罰之。
前二項情形，不得科以超過其特定犯罪所定最重本刑之刑。

刑法第339條　　　
意圖為自己或第三人不法之所有，以詐術使人將本人或第三人之
物交付者，處5年以下有期徒刑、拘役或科或併科50萬元以下罰
金。
以前項方法得財產上不法之利益或使第三人得之者，亦同。
前二項之未遂犯罰之。
附表：（金額均為新臺幣）      【備註】 本件帳戶：國泰世華商業銀行成功分行帳號000-000000000000號帳戶（戶名：孫皜愷）。 警卷㈠：臺南市政府警察局佳里分局南市警佳偵字第1100142185號刑案偵查卷宗。 警卷㈡：桃園市政府警察局中壢分局中警分刑字第1100033254號刑案偵查卷宗。 併辦警卷：臺南市政府警察局佳里分局南市警佳偵字第1100549233號刑案偵查卷宗。 偵卷：臺灣臺南地方檢察署110年度偵字第14069號偵查卷宗。 本院卷；本院110年度金訴字第499號刑事卷宗。      編號 被害人 詐騙過程 轉帳或匯款時間 轉帳或匯款金額 證據   1 王宣力 不詳詐騙集團成員於110年2月中旬在「Instagram」刊登廣告，吸引王宣力透過「LINE」與渠等聯繫，再於聊天過程中佯稱可讓王宣力在「法拉利娛樂」網站連勝獲利，但須先有本金，最少要有30,000元之啟動資金云云，致王宣力陷於錯誤，依指示於右列時間轉帳右列款項至本件帳戶內，旋遭不詳詐騙集團成員轉出殆盡。 110年2月25日20時54、55分許 30,000元 ⑴證人即被害人王宣力於警詢之證述（警卷㈠第11至14頁）。 ⑵本件帳戶之開戶人基本資料及交易明細（警卷㈠第25至31頁）。 ⑶被害人王宣力提供之自動櫃員機交易明細表（警卷㈠第59頁）。 ⑷被害人王宣力與詐騙集團間之「LINE」對話紀錄及網頁資料（警卷㈠第61至85頁）。   2 陳叡澤 不詳詐騙集團成員於110年2月25日透過「Instagram」與陳叡澤聯繫，佯稱可投資「XM股票交易平臺」獲利云云，致陳叡澤陷於錯誤，依指示於右列時間轉帳右列款項至本件帳戶內，旋遭不詳詐騙集團成員轉出殆盡。 110年2月25日22時19分許 20,000元 ⑴證人即被害人陳叡澤於警詢之證述（警卷㈠第17至18頁）。 ⑵本件帳戶之開戶人基本資料及交易明細（警卷㈠第25至31頁）。 ⑶被害人陳叡澤之存摺封面影本（警卷㈠第109頁）。 ⑷被害人陳叡澤提供之轉帳交易紀錄（警卷㈠第111頁）。　   3 廖浩翔 不詳詐騙集團成員於110年2月初透過交友軟體「SweetRing」結識廖浩翔，再透過「LINE」介紹暱稱「俊瑋」之人與廖浩翔聯繫，復於聊天過程中佯稱可教導廖浩翔在「千禧娛樂」網站投資獲利，但須先提供資金云云，致廖浩翔陷於錯誤，依指示於右列時間將右列款項匯入本件帳戶內，旋遭不詳詐騙集團成員轉出殆盡。 110年2月25日14時20分許 95,000元 ⑴證人即被害人廖浩翔於警詢之證述（警卷㈡第45至48頁）。 ⑵本件帳戶之開戶人基本資料及交易明細（警卷㈡第81至92頁）。　 ⑶被害人廖浩翔提供之匯款申請書照片（警卷㈡第119頁）。 ⑷被害人廖浩翔提供之帳戶交易明細紀錄（警卷㈡第125頁）。   4 黃致翔 不詳詐騙集團成員於109年11月11日透過某交友軟體結識黃致翔，再於110年2月25日之聊天過程中佯稱須向黃致翔借錢云云，致黃致翔陷於錯誤，依指示於右列時間轉帳右列款項至本件帳戶內，旋遭不詳詐騙集團成員轉出殆盡。 110年2月25日20時24、25分許 30,000元 ⑴證人即被害人黃致翔於警詢之證述（併辦警卷第11至12頁）。 ⑵本件帳戶之開戶人基本資料及交易明細（併辦警卷第136至152頁）。 ⑶被害人黃致翔提供之轉帳交易紀錄（併辦警卷第75至77頁）。    110年2月25日21時6分許 50,000元     110年2月25日21時7分許 20,000元